臺灣高雄地方法院刑事判決　　　　　　　96年度易字第3459號
公　訴　人　臺灣高雄地方法院檢察署檢察官
被　　　告　甲○○
上列被告因竊盜案件，經檢察官聲請以簡易判決處刑（96年度速
偵字第497 號），本院認不應以簡易判決處刑，改依通常程序審
理，嗣被告於準備程序中為有罪之陳述，本院裁定改依簡式審判
程序審理，判決如下：
    主  文
甲○○犯攜帶兇器竊盜罪，累犯，處有期徒刑柒月；又犯攜帶兇
器竊盜罪，累犯，處有期徒刑柒月。應執行有期徒刑壹年。
    事  實
一、甲○○前因公共危險案件，經本院以93年度交簡字第1184號
    判決，判處有期徒刑3 月確定，於民國93年9 月9 日易科罰
    金執行完畢。詎其仍不知悔改，竟基於意圖為自己不法所有
    之犯意，於96年9 月26日凌晨2 時30分許，在位於高雄市○
    ○區○○街130 號之新莊仔青雲宮前，持其先前所拾獲、客
    觀上足供為兇器使用之破壞剪1 把，剪斷而竊取新莊仔青雲
    宮所有之鐵鍊1 條，得手後離去該處。嗣於同日凌晨3 時5
    分許，其另基於意圖為自己不法所有之犯意，在位於高雄市
    左營區○○路46號之翠峰國宅活動中心前，仍持前開破壞剪
    ，剪斷而竊取翠峰國宅管理委員會（下稱翠峰國宅管委會）
    所有之鐵鍊1 條及附掛其上之「請勿停車」告示牌1 面，得
    手後離去該處。之後於同日凌晨3 時20分許，其行經高雄市
    左營區○○路50號前，因形跡可疑為警盤查，並扣得前開鐵
    鍊、告示牌（已分別發還新莊仔青雲宮爐主王萬發及翠峰國
    宅管委會主委趙海玉）及破壞剪1 把，因而查悉上情。
二、案經高雄市政府警察局左營分局移送臺灣高雄地方法院檢察
    署檢察官偵查後，聲請以簡易判決處刑。
    理  由
一、按本件被告甲○○所犯係死刑、無期徒刑、最輕本刑為3 年
    以上有期徒刑以外之罪，其於準備程序就前揭被訴事實為有
    罪之陳述，經本院告知簡式審判程序之旨，並聽取其與公訴
    人意見後，認無不得或不宜改依簡式審判程序進行之處，爰
    依刑事訴訟法第273 條之1 第1 項，裁定本件改行簡式審判
    程序，合先敘明。
二、前揭犯罪事實，業據被告於本院審理中坦承不諱，核與證人
    王萬發、趙海玉於警詢中所述情節相符，並有該2 位證人出
    具之贓物認領保管單（上開被告以外之人於審判外所為之言
    詞及書面陳述，因本件已改行簡式審判程序，依刑事訴訟法
    第159 條第2 項之規定，應具有證據能力）、查證相片在卷
    可稽，及破壞剪1 把扣案足憑，則被告前開自白顯與事實相
    符，堪以採信。本件事證明確，被告前揭犯行，洵堪認定。
三、按刑法第321 條第1 項第3 款之攜帶兇器竊盜罪，係以行為
    人攜帶兇器竊盜為其加重條件，此所謂兇器，其種類並無限
    制，凡客觀上足對人之生命、身體、安全構成威脅，具有危
    險性之兇器均屬之，且祇須行竊時攜帶此種具有危險性之兇
    器為已足，並不以攜帶之初有行兇之意圖為必要（最高法院
    79年臺上字第5253號判例足資參照）。本件被告持以為上開
    竊盜犯行之破壞剪，既足用以剪斷鐵鍊，顯見其相當銳利，
    客觀上自足對人之生命、身體、安全構成威脅，要屬兇器無
    訛。是核被告所為，均係犯刑法第321 條第1 項第3 款之攜
    帶兇器竊盜罪。公訴意旨認被告前開竊盜犯行，均應依刑法
    第320 條第1 項之普通竊盜罪處斷，尚有未合，惟其基本社
    會事實相同，爰依法變更起訴法條。被告所為前開2 起竊盜
    犯行，其犯罪時間、地點不同，所侵害法益亦非同一，未存
    有何裁判上一罪或實質上一罪關係，自應予以分論併罰。被
    告有如犯罪事實欄所載之上揭前科紀錄乙情，有臺灣高等法
    院被告前案紀錄表在卷可稽，並經本院調取該案之執行卷宗
    核閱屬實，是其受有期徒刑執行完畢，5 年內故意再犯本件
    最重本刑為有期徒刑以上之2 罪，均為累犯，應依刑法第47
    條第1 項規定加重其刑。爰審酌被告為貪圖不法利益，竟率
    爾竊取他人財物，所為並無可取，然念其犯後坦承犯行，態
    度良好，且所竊得之上開物品價值非高，犯罪情節尚非嚴重
    ，並已將之返還被害人等一切情狀，分別量處如主文所示之
    刑，並定其應執行刑，以示懲儆。至檢察官以被告有改過向
    善之心，並認其無再犯之虞，而為被告求為緩刑之宣告乙節
    ，查被告前因故意犯罪，而曾於5 年內受有期徒刑之宣告乙
    情，業如上述，是其情狀與得為緩刑宣告之法定要件不符，
    自難對被告為緩刑之諭知，併予敘明。另扣案之破壞剪1 把
    ，雖係被告持以為前開竊盜犯行所用之物，然該破壞剪係被
    告所拾獲，業據其於本院審理中陳明在卷，是尚難遽認係被
    告所有，爰不併為沒收之宣告，附此敘明。
據上論斷，應依刑事訴訟法第452 條、第273 條之1 第1 項、第
299 條第1 項前段、第300 條，刑法第321 條第1 項第3 款、第
47條第1 項、第51條第5 款，判決如主文。
本案經檢察官乙○○到庭執行職務。
中　　華　　民　　國　　96　　年　　11　　月　　30　　日
                  刑事第七庭    法　官  陳君杰
以上正本證明與原本無異。
如不服本判決，應於判決送達後10日內，向本院提出上訴狀。
中　　華　　民　　國　　96　　年　　11　　月　　30　　日
                                書記官  李承悌
附錄本案論罪科刑法條：
刑法第321條
犯竊盜罪而有左列情形之一者，處6 月以上、5 年以下有期徒刑
：
一  於夜間侵入住宅或有人居住之建築物、船艦或隱匿其內而犯
    之者。
二  毀越門扇、牆垣或其他安全設備而犯之者。
三  攜帶兇器而犯之者。
四  結夥三人以上而犯之者。
五  乘火災、水災或其他災害之際而犯之者。
六  在車站或埠頭而犯之者。
前項之未遂犯罰之。
